# 请教陈版，关于长期应收账款账龄划分

提问人：fan2007 时间：2014-10-24 21:36:38
假设 2013 年，A企业向B客户分期收款销售商品，商品售价 800 万。合同约定 5 年分期收款，每年收取 200 万，确认长期应收账款 1000万。假设第一年未确认融资费用 80 万，第二年 70 万，第三年 50 万。 2013 年，B客户实际只付款了 150 万，长期应收款 余额 850 万。
2013 年账龄怎么划分？ 2014 年，B客户实际只付款了 180 万， 2014 年账龄又怎么划分？
谢谢。

回答人：chenyiwei
2013 年末均为 1 年以下； 2014 年末均为 1 ～ 2 年。但应另外注明期末余额中已逾期的金额，并考虑存在逾期情况对坏帐准备的影响。

提问人：fan2007 时间：2014-10-25 09:25:45
陈版，问题的关键就是已逾期金额的账龄怎么算？仅需对逾期金额计提坏账吗？ 2013 年，逾期金额 50 万，怎么算账龄。 2014 年支付的 180 万中，是否按照先进先出法后， 2014 年逾期金额为 70 万？

回答人：chenyiwei
因为没有对逾期算法的确切规定，因此“先进先出法”也是可以接受的，关键要保持系统性和一贯性，这是合理性的前提。

提问人：fan2007 时间：2014-10-25 09:34:35
陈版，仅需对逾期金额计提坏账吗？ 以及计提坏账基数是 考虑时间价值折现后的净值，还是账面原值？

回答人：chenyiwei
这是会计估计问题，根据具体情况确定。